臺灣苗栗地方法院民事裁定           100年度消債更字第24號
債  務  人  鄭麗馨即鄭麗貞
上列當事人因消費者債務清理事件聲請更生，本院裁定如下：
    主    文
聲請人即債務人鄭麗貞自中華民國一○○年十月五日十七時起開
始更生程序。
命司法事務官進行本件更生程序。
    理    由
一、按債務人不能清償債務或有不能清償之虞，且無擔保或無優
    先權之債務總額未逾新臺幣（下同）1,200 萬元者，於法院
    裁定開始清算程序或宣告破產前，得向法院聲請更生；又法
    院開始更生程序之裁定，應載明其年、月、日、時，並即時
    發生效力，消費者債務清理條例第3 條、第42條第1 項、第
    45條第1 項分別定有明文。次按法院裁定開始更生或清算程
    序後，得命司法事務官進行更生或清算程序，必要時得選任
    律師、會計師或其他適當之自然人或法人一人為監督人或管
    理人，同條例第16條第1 項亦著有明文。
二、債務人聲請意旨略以：聲請人因有不能清償債務之情事，於
    消債條例施行後，於99年6 月以書面向最大債權金融機構台
    新商業銀行股份有限公司聲請前置協商，提出73期、年利率
    9%、月付3,020 元之債務清償方案。惟債務人每月薪資約3,
    000 餘元，扣除基本生活開銷後，所餘已不足以清償償務，
    爰請求准予裁定開始更生等語。
三、經查，聲請人所陳上開事實，業據其提出財團法人金融聯合
    徵信中心綜合信用報告、前置協商不成立通知書、全國財產
    稅總歸戶財產查詢清、臺中市政府地方稅務局97至98年度綜
    合所得稅各類所得資料清單等為證，且經本院依職權調取稅
    務電子閘門財產所得調件明細表在卷可稽，上開主張應堪信
    為真實。次查，聲請人每月薪資約3, 000餘元，又其設籍於
    苗栗縣，倘若本件依內政部公告之100 年度7 月1 日至12
    月31日臺灣省平均每人每月最低生活費用10,244元，作為計
    算聲請人每月所需之最低生活費用，以此為基準，以債務人
    前開月薪3,000 元計算，用以維持債務人己身必要生活費用
    已有不足，更遑論清償債務人所欠之前揭無擔保或無優先權
    之債務。是以債務人之收入，確係不能清償債務，應堪認定
    。此外，債務人名下又無其他財產可資為清償之憑藉，有全
    國財產稅總歸戶財產查詢清單在卷可稽。故足認其確已不能
    清償上揭債務，其經濟狀況已陷於困境甚明。再者，本件經
    核查無債務人有消費者債務清理條例第6 條第3 項、第8 條
    或第46條各款所定駁回更生聲請之事由存在，則債務人聲請
    更生，應屬有據，爰裁定如主文第一項所示，並命司法事務
    官進行本件更生程序。
中    華    民    國   100    年    10    月    5     日
                        民事庭  法  官  羅  永  安
以上正本係照原本作成。
本裁定不得抗告。
中    華    民    國   100    年    10    月    5     日
                                書記官  張  哲  豪